臺灣高等法院刑事判決　　　　　　　　　　　　　　九十三年度上訴字第七九九號
　　上　訴　人
　　即　被　告　甲○○
　　上　訴　人
　　即　被　告　乙○○
右上訴人因竊盜案件，不服臺灣板橋地方法院九十一年度訴字第二一九七號，中華民
國九十二年十二月十六日第一審判決（起訴案號：臺灣板橋地方法院檢察署九十一年
度偵字第六四七０號），提起上訴，本院判決
如左：
    主  文
原判決關於乙○○、甲○○部分均撤銷。
乙○○、甲○○共同結夥三人以上竊盜，各處有期徒刑陸月，如易科罰金，均以參佰
元折算壹日。
    事  實
一、甲○○曾於民國（下同）九十年間犯竊盜罪，經原審法院處有期徒刑一年，緩刑
    四年確定，於緩刑期間仍不知悔改，復與乙○○、丙○○（丙○○竊盜部分業經
    判決公訴不受理）共同意圖為自己不法所有，謀議竊盜，議定後，即由甲○○駕
    駛車牌號碼六Ｕ─三七七五號自小客車搭載丙○○、乙○○找尋行竊目標，迨九
    十一年八月二十二日凌晨二時許（起訴書誤載為五時許），途經臺北縣泰山鄉○○路○段一四五巷三六弄二號前，即由丙○○下車竊取歐鈺娟所有，由歐鈺娟之
    夫闕俊益（九十二年十月十六日更名為闕律承）使用之車牌號碼二Ｂ─八三００
    號自小客車，乙○○在場把風，甲○○則在車上接應，得手後，由丙○○駕駛該
    車，甲○○則駕駛原車（即車牌號碼六Ｕ─三七七五號自小客車）搭載乙○○跟
    隨丙○○駕駛之車輛至臺北縣新莊市○○街八十八巷停放，三人並在該處朋分所
    竊得之財物，計丙○○分得金銀手鐲一只、Ｋ金鑽戒一只、雙孔電動刮鬍刀一支
    、黑色男用皮夾一個、歐麗寶珠寶保證書一紙，甲○○分得金手鍊一條，乙○○
    分得行動電話二具。嗣丙○○、甲○○於同年八月二十五日凌晨五時三十分許，
    在臺北縣泰山鄉○○路與泰林路口為警查獲，並依彼等供述，循線在臺北縣新莊
    市○○街八八巷三號一樓丙○○租屋處查扣前開已遭拆解之車牌號碼二Ｂ─八三
    ００號自小客車，及在桃園縣龜山鄉○○路○段五二六號五樓丙○○租屋處查扣
    前開金銀手鐲一只、Ｋ金鑽戒一只、雙孔電動刮鬍刀一支、黑色男用皮夾一個、
    歐麗寶珠寶保證書一紙，另在臺北縣中和市○○街二七六號三樓甲○○住處查扣
    前開黃金手鍊一條，及在臺北市萬華區○○○道二三四號乙○○住處查扣前開行
    動電話二支。
二、案經臺北縣政府警察局海山分局、新莊分局報請臺灣板橋地方法院檢察署檢察官
    偵查起訴。
    理  由
一、訊據被告甲○○承認開車載被告丙○○至右揭竊車地點，並於被告丙○○開出一
    台車後，開車跟隨在後至新莊福樂街之事實；質之被告乙○○承認伊與被告丙○○、甲○○開車出去逛逛，到右揭地點時，被告丙○○要伊跟他下車，要伊幫他
    看看四周圍，伊與他有一段距離，後來看到他開一台白色車子出來，要伊上甲○○的車子跟在他後面一起之事實，惟被告乙○○、甲○○均矢口否認有何竊盜犯
    行，被告乙○○辯稱伊根本不知丙○○要偷車，是到警察局才知道丙○○偷車云
    云，被告甲○○則辯以伊跟乙○○原先不知道丙○○要偷車，要伊到前面等他時
    才知道云云。經查：
(一)被告乙○○於警訊時供稱：「我於九十一年八月二十二日凌晨大約二點和丙○○
    、甲○○，在何處我記不清楚，竊取自小客白色、廠牌國瑞，車號我不清楚」、
    「（問：你們如何分工共同竊取該車？）是由丙○○下手行竊，由甲○○開車載
    我們至偷車地點，丙○○要我把風，如果有人來就叫他」、「（問：是誰提議去
    偷車，如何聯絡？）原本甲○○開車載我和丙○○在外面閒逛，最後丙○○在車
    上提議要偷車」、「（問：偷車代價是多少？如何分贓？）丙○○沒有說要給我
    和甲○○多少錢，我只分到兩隻手機」等語（九十一年度偵字第一六一一號偵查
    卷《以下簡稱偵二卷》第十二頁反面及第十三頁）。
(二)被告甲○○於警訊時供稱：「我於九十一年八月二十二日大約凌晨二至三點，詳
    細地點我記不清楚，竊取白色自小客，廠牌國瑞，車牌號碼我不清楚」、「（問
    ：你夥同幾人去竊取汽車？如何分工？由誰提議？）當時我與乙○○、丙○○共
    同去竊取汽車，由乙○○負責把風，丙○○負責動手行竊，我負責開車接送，由
    丙○○提議，由丙○○連絡乙○○一同去行竊」、「我們所得汽車由丙○○開走
    ，開去那裡詳細地址我不清楚，只知道停在新莊市○○街附近的停車格，我分得
    黃金手鍊一條，乙○○分得兩支手機」等語（偵二卷第八頁反面、第九頁），於
　　檢察官聲請羈押，原審訊問時供承：「（問：是否與丙○○和你朋友一起竊車？
  　）是的，我分到黃金手鍊，拆車賣零件的錢我不知道是否有拿到，因為他只給我
    一千元」等語（原審九十一年度聲羈字第五０一號刑事卷九十一八月二十五日訊
    問筆錄）。
(三)被告丙○○於警訊供稱：「於九十一年八月二十二日約凌晨二至三點許，詳細地
    點我記不太清楚，知道是在泰山鄉○○路○段路邊竊取白色自小客，廠牌國瑞，
    車號我忘了」、「（問：該車共有幾人行竊？如何分工？由何人提議，竊取目標
    由何人選定？）當時由我及甲○○和其友人乙○○共三人去行竊汽車，由乙○○
    負責把風，我負責動手行竊，甲○○負責開車，一起共同作業，四處找尋目標，
    選定後再依分工下手行竊」、「我們先將竊取得手之汽車開至新莊市○○街附近
    之停車格，甲○○分得黃金手鍊一條，乙○○分得手機兩支，我則拿金銀手鐲、
    Ｋ金鑽石戒指、歐麗寶珠寶保證書、雙孔電動刮鬍刀、黑色男用皮夾」等語（見
    偵二卷第三頁反面），於檢察官聲請羈押，原審訊問時供認：「（問：九十一年
　  八月二十二日凌晨在泰山明志路三段竊車？）是的」、「（問：當天是否與甲○○和他朋友三人一起竊車？）是的，由甲○○開車載我們尋找目標，由我帶萬能
    鑰匙，偷了之後就停放在我住處，然後將零件賣給林姓的車商，車內還有黃金手
    鍊，手機等東西」等語（原審九十一年度聲羈字第五０一號刑事卷九十一八月二
    十五日訊問筆錄）。
(四)被告乙○○、甲○○、丙○○前開自白之事實，核與被害人闕俊益於警訊中指訴
    失竊之情節相符，並有交通部公路總局臺北區監理所九十二年十一月三日北監車
    字第０九二００二三六二一號函檢送車牌號碼二Ｂ─八三００號自小客車之汽車
    車籍等資料附卷可憑。
(五)本案嗣經警在臺北縣新莊市○○街八八巷三號一樓丙○○租屋處查扣前開被害人
    所使用已遭拆解之車牌號碼二Ｂ─八三００號自小客車，在桃園縣龜山鄉○○路
    ○段五二六號五樓被告丙○○租屋處查扣被害人所有之前開金銀手鐲一只、Ｋ金
    鑽戒一只、雙孔電動刮鬍刀一支、黑色男用皮夾一個、歐麗寶珠寶保證書一紙，
    另在臺北縣中和市○○街二七六號三樓被告甲○○住處查扣被害人所有之前開黃
    金手鍊一條，及在臺北市萬華區○○○道二三四號被告乙○○住處查扣被害人所
    有之前開行動電話二支，有搜索現場照片六幀、搜索、扣押筆錄三紙及扣押物品
    目錄表三紙附卷可證，而前開失竊之贓物業已由被害人領回，有被害人出具之贓
    物認領保管單一紙在卷可稽。
(六)綜上所述，被告乙○○、甲○○、丙○○之自白與事實相符，雖被告乙○○、甲○○嗣翻異前詞，改以上情置辯，均係事後圖卸刑責之詞，不足採信，本件事證
    明確，被告乙○○、甲○○犯行均堪認定。
二、按刑法第三百二十一條第一項第四款所謂結夥犯，係指實施竊盜之共犯確有三人
    以上，始能成立，亦即應以在場共同實施或在場參與分擔實施犯罪之人為限，始
    能算入結夥犯之人數，同謀共同正犯固不包括在內（最高法院七十六年度台上字
    第七二一０號判例參照），惟查：本件前開竊盜行為，係由被告甲○○、乙○○
    與丙○○共同謀議後，由被告甲○○駕駛車牌號碼六Ｕ─三七七五號自小客車搭
    載被告乙○○及丙○○找尋行竊目標，迨經臺北縣泰山鄉○○路○段一四五巷三
    六弄二號前，即由丙○○下車竊取歐鈺娟所有，由歐鈺娟之夫闕俊益（九十二年
    十月十六日更名為闕律承）使用之車牌號碼二Ｂ─八三００號自小客車，乙○○
    在場把風，則甲○○在車上接應，得手後，丙○○即駕駛該車，甲○○則駕駛原
    車（即車牌號碼六Ｕ─三七七五號自小客車）搭載乙○○跟隨丙○○駕駛之車輛
    至臺北縣新莊市○○街八十八巷停放，三人並在該處朋分所竊得之財物，足見被
    告丙○○在場實施竊盜，被告乙○○在場把風，被告甲○○在現場附近車上接應
    ，均已在場分擔實施竊車之行為，均應算入結夥犯之人數，是核被告乙○○、甲○○所為，均係犯刑法第三百二十一條第一項第四款之結夥三人以上竊盜罪。被
  　告乙○○、甲○○與丙○○間，就上開竊盜犯行，互有犯意聯絡及行為分擔，為
    共同正犯。
三、原審因予論罪科刑，固非無見。惟查：被告乙○○、甲○○均係犯刑法第三百二
    十一條第一項第四款之結夥三人以上竊盜罪，原判決以被告甲○○雖不失為同謀
    共同正犯，但不算入結夥竊盜之人數內，因認被告乙○○、甲○○僅成立刑法第
　　三百二十條第一項之普通竊盜罪，尚有違誤。被告甲○○上訴意旨，未具上訴理
  　由，被告乙○○上訴意旨，否認犯罪，雖均無足取，但查原判決此部分既有上開
    可議，要屬無可維持，應予撤銷改判。爰審酌被告乙○○、甲○○之素行、犯罪
    之動機、目的、手段、所生危害及犯罪後之態度等一切情狀，量處如主文第二項
    所示之刑，並諭知易科罰金之折算標準。
四、併辦意旨（臺灣士林地方法院檢察署九十三年度偵字第一六０九號）略以：被告
    甲○○與倪正一、丙○○，共同意圖為自己不法之所有，於九十二年十月三十日
    十七時三十分，由丙○○駕駛其妻李秀蓮所有之Ｔ６－６０５９號自小客車搭載
    甲○○與倪正一，前往台北市內湖區○○○路○段十五巷內，由丙○○以自備之
    六腳板手，破壞陳進財所有之ＤＱ－２５０６號自小客車之門鎖即右後車門三角
    窗，入內欲竊取該車，甲○○、倪正一則在外把風，嗣倪正一為臺北市政府警查
    局士林分局文德派出所警員當場查獲，甲○○、丙○○趁隙逃逸，因認被告甲○○次部分亦涉犯竊盜罪嫌云云。惟查：被告甲○○涉犯此部分竊盜罪之時間，係
    於九十二年十月三十日十七時三十分，與前開論科刑部分發生之時間即九十一年
    八月二十二日凌晨二時許，已隔一年二月有餘，行為並非緊接，難認係基於概括
    之犯意反覆為之，非屬連續犯，是以該併辦部分與前開論科刑部分，並無裁判上
    之一罪關係，自非起訴效力所及，本院尚屬無從併為審理，附此敘明。
五、被告甲○○經合法送達，無正當理由不到庭，爰不待其陳述逕行判決。
據上論斷，應依刑事訴訟法第三百六十九條第一項前段、第三百六十四條、第二百九
十九條第一項前段、第三百七十一條、刑法第二十八條、第三百二十一條第一項第四
款、第四十一條第一項前段，罰金罰鍰提高標準條例第二條，判決如主文。
本案經檢察官吳國南到庭執行職務。
中　　　華　　　民　　　國　　九十三　　年　　　五　　　月　　 十九 　　日
                              臺灣高等法院刑事第六庭
                                  審判長法  官  陳　春　秋
                                        法  官  王　麗　莉
                                        法  官  高　明　哲
右正本證明與原本無異。
不得上訴。
                                        書記官  李  垂  福
中　　　華　　　民　　　國　　九十三　　年　　　五　　　月　　 二十 　　日
附錄：本案論罪科刑法條全文
刑法第三百二十一條第一項第四款：
犯竊盜罪而有左列情形之一者，處六月以上、五年以下有期徒刑：
一  於夜間侵入住宅或有人居住之建築物、船艦或隱匿其內而犯之者。
二  毀越門扇、牆垣或其他安全設備而犯之者。
三  攜帶兇器而犯之者。
四  結夥三人以上而犯之者。
五  乘火災、水災或其他災害之際而犯之者。
六  在車站或埠頭而犯之者。
前項之未遂犯罰之。
